【裁判字號】    99,審易,3375
【裁判日期】    990921
【裁判案由】    竊盜
【裁判全文】
臺灣高雄地方法院刑事判決            99年度審易字第3375號
公  訴  人  臺灣高雄地方法院檢察署檢察官
被      告  甲○○
上列被告因竊盜案件，經檢察官提起公訴（99年度偵字第20596
號），被告於準備程序進行中就被訴事實為有罪之陳述，經本院
告知簡式審判程序之旨，並聽取被告與公訴人之意見後，裁定依
簡式審判程序審理，判決如下：
    主  文
甲○○犯攜帶兇器竊盜罪，累犯，處有期徒刑捌月。扣案指甲刀
參支均沒收。
    事  實
一、甲○○前於民國97年間，因詐欺案件經本院以97年度審簡字
    第3769號判處有期徒刑2 月確定，於97年10月23日易科罰金
    執行完畢，詎其仍不知警惕，竟意圖為自己不法之所有，於
    99年6 月16日下午4 時30分許，至高雄市新興區○○○街16
    號地下室內，持其所有客觀上對人之生命、身體足以構成威
    脅，可供兇器使用之指甲刀3 支，開啟上開房屋大門後（侵
    入住宅部分未據告訴），竊取乙○○所有之國畫1 幅、臥觀
    音1 座（總價值約新臺幣26萬，已發還）得手，嗣於搬運途
    中為侯政宏當場發覺並通知戴錦樹，報警逮獲，並當場扣得
    國畫1 幅、臥觀音1 座及指甲刀3 支，始查知上情。。
二、案經高雄市政府警察局新興分局移送臺灣高雄地方法院檢察
    署檢察官偵查起訴。
    理  由
一、本件被告甲○○所犯係死刑、無期徒刑、最輕本刑為3 年以
    上有期徒刑以外之罪，其於準備程序進行中，就被訴事實為
    有罪之陳述，經受命法官告知簡式審判程序之旨，並聽取當
    事人之意見後，本院合議庭認無不得或不宜改依簡式審判程
    序進行之情形，爰依刑事訴訟法第273 條之1 第1 項規定，
    裁定本件由受命法官獨任進行簡式審判程序。又本件卷內之
    證據資料，依同法第273 條之2 規定，不受同法第159 條第
    1 項關於傳聞法則規定之限制，依法均有證據能力，合先敘
    明。
二、上揭事實，業據被告於本院審理中坦承不諱，核與證人乙○
    ○、侯政宏、戴錦樹於警詢時證述被告上揭竊盜之情節相符
    ，並有高雄市政府警察局新興分局扣押物品目錄表、扣押筆
    錄各1 紙、贓物認領保管單1 紙、現場照片3 張等證據在卷
    可稽，足認被告上揭任意性之自白與事實相符，得作為被告
    有罪之證據。又按刑法第321 條第1 項第3 款攜帶兇器加重
    竊盜罪，係以行為人攜帶兇器為其加重條件，此所謂兇器，
    其種類並無限制，凡客觀上足對人之生命、身體、安全構成
    威脅，具有危險性之兇器均屬之；且祇須行竊時攜帶此種具
    有危險性之兇器為已足，並不以攜帶之初即有行兇之意圖為
    必要。查本案業據被告於審理中自承用指甲刀以行竊之，該
    指甲刀材質為鐵製、質地堅硬，且前端尖銳，有扣案指甲刀
    3 支及卷附照片1 張可證，若用以攻擊人體，勢將造成人身
    之傷害，綜此足認被告所持該指甲刀客觀上可對人之生命、
    身體、安全構成威脅，具有危險性，要屬刑法第321 條第1
    項第3 款所定兇器無訛，是被告攜帶客觀上可為兇器之指甲
    刀，進而竊取上開物品，業已該當刑法攜帶兇器加重竊盜罪
    之構成要件甚明。從而，本件事證明確，被告犯行堪以認定
    ，應依法論科。
三、按竊盜罪既遂未遂之區別，應以行為人已否將所竊之物移置
    於自己實力支配下為標準，最高法院著有84年度台上字第41
    27號判決要旨可資參照。本件被告於審判中自承其有將上開
    國畫1 幅、臥觀音1 座拿到手，並搬運約6 公尺遠後，才遭
    屋主發現等語，是被告實已將所竊之物移置於自己實力支配
    下，而達既遂之階段。次按刑法第321 條第1 項第2 款所謂
    毀越門扇，其「越」指逾越而言，如係從門走入或開鎖啟門
    入室，均不得謂為逾越門扇，此亦有最高法院77年度台上字
    第1130號判決意旨可按，而本件被告係以其所攜帶之指甲刀
    開啟上開房屋大門後，入內竊盜，尚非屬前述毀越門扇竊盜
    之情形，是核被告甲○○所為，係犯刑法第321 條第1 項第
    3 款之攜帶兇器竊盜罪。被告前因詐欺案件經本院以97年度
    審簡字第3769號判處有期徒刑2 月確定，於97年10月23日易
    科罰金執行完畢乙情，有臺灣高等法院被告前案紀錄表附卷
    可按，其於受有期徒刑執行完畢後，5 年以內故意再犯本件
    有期徒刑以上之罪，為累犯，應依刑法第47條第1 項規定，
    加重其刑。爰審酌被告正值青年，身心無礙，不思以己力正
    當賺取財物，反圖不勞而獲，任意攜帶具危險性之工具竊取
    他人財物，嚴重影響社會治安，參以被告年僅23歲，犯後尚
    知坦承犯行、並未持兇器攻擊他人、攜帶兇器之種類及數量
    、所竊之物已由被害人領回，及被告之智識程度、生活情況
    等一切情狀，量處如主文所示之刑，以示懲儆。扣案指甲刀
    3 支，為被告所有，業據被告供承在卷，且係供被告犯本件
    加重竊盜罪所用之物，應依刑法第38條第1 項第2 款規定宣
    告沒收之。至國畫1 幅、臥觀音1 座，為被害人所有之物，
    且已由被害人領回，自無庸宣告沒收之，附此敘明。
據上論斷，應依刑事訴訟法第273 條之1 第1 項、第284 條之1
、第299 條第1 項前段，刑法第321 條第1 項第3 款、第47 條
第1 項、第38條第1 項第2 款，判決如主文。
本案經檢察官王清海到庭執行職務。
中    華    民    國    99    年    9     月    21    日
                  刑事第十庭    法  官  林裕凱
以上正本證明與原本無異。
如不服本判決應於收受判決後10日內向本院提出上訴書狀，並應
敘述具體理由。其未敘述上訴理由者，應於上訴期間屆滿後20日
內向本院補提理由書(均須按他造當事人之人數附繕本)「切勿逕
送上級法院」。
中    華    民    國    99    年    9     月    21    日
                                 書記官 黃振祐
附錄所犯法條
中華民國刑法第321條
（加重竊盜罪）
犯竊盜罪而有左列情形之一者，處 6 月以上、 5 年以下有期徒
刑：
一、於夜間侵入住宅或有人居住之建築物、船艦或隱匿其內而犯
    之者。
二、毀越門扇、牆垣或其他安全設備而犯之者。
三、攜帶兇器而犯之者。
四、結夥三人以上而犯之者。
五、乘火災、水災或其他災害之際而犯之者。
六、在車站或埠頭而犯之者。
前項之未遂犯罰之。

司法院資訊處製作；財團法人民間司法改革基金會備份。
